---
title: "R Notebook"
output: github_document
---
tutoriel de référence : https://benjjneb.github.io/dada2/tutorial.html
```{bash, eval= FALSE}
#téléchargement des données
wget https://github.com/ANF-MetaBioDiv/course-material/archive/refs/heads/main.zip
unzip main.zip
```

```{r}
refdb_folder <- here::here("data", "refdb")
refdb_folder
```
crée des sous dossiers , permettre de ne pas remplacer un dossier deja existant  

```{r}
if (!dir.exists(refdb_folder)) dir.create(refdb_folder, recursive = TRUE)
```
script = que des liens de codes et commentaire 
notebook= zone reserver au code , affiche les résultats commentaires 
rearkdom= intermpreter par gitmb 

timeout = permet de pronlonger le temps  de changement de rstudio  

```{bash, eval=FALSE}
cp -R course-material-main/data/raw ./data
```

```{r}
# R stop downloading after timeout which is
# 60 seconds by default
getOption("timeout")

```
chercher tous les scripts d'un dossier R
```{r}
devtools::load_all(path="/home/rstudio/ADM2023_tutoriel/course-material-main/R")
```

```{r}

# so we change timeout to be 20 minutes
options(timeout = 1200)

# we save in variable the path to the refdb
# in the working space
silva_train_set <- file.path(refdb_folder,
                             "silva_nr99_v138.1_train_set.fa.gz")

silva_species_assignment <- file.path(refdb_folder,
                                      "silva_species_assignment_v138.1.fa.gz")

# then we download the files if they don't already exist

if (!file.exists(silva_train_set)) {
  download.file(
    "https://zenodo.org/record/4587955/files/silva_nr99_v138.1_train_set.fa.gz",
    silva_train_set,
    quiet = TRUE
  )
}

if (!file.exists(silva_species_assignment)) {
  download.file(
    "https://zenodo.org/record/4587955/files/silva_species_assignment_v138.1.fa.gz",
    silva_species_assignment,
    quiet = TRUE
  )
}

```
chercher  tous les script d'un dossier R  et sa documentation 





```{r}
path_to_fastqs <- here::here("data", "raw")
```
Fnfs= definir une variable , on mets la liste de fichier, pointe vers une la liste des données, ya les chercher et et recuperer tous les fichiers contenant 
```{r}
fnFs <- sort(list.files(path_to_fastqs,
                       pattern = "_R1.fastq.gz",
                        full.names = TRUE))
```

```{r}
fnRs <- sort(list.files(path_to_fastqs,
                        pattern = "_R2.fastq.gz",
                        full.names = TRUE))

```

decoupage de chaine de caractére 
```{r}
sample_names <- basename(fnFs) |>
  strsplit(split = "_") |>
  sapply(head, 1)
```
pour récuper quelque chose 
```{r}
basename(fnFs) |>
  head()

```

```{r}
basename(fnFs) |>
  strsplit(split = "_") |>
  head()
```
une liste et on veut récuperer 1 premier élement
```{r}
basename(fnFs) |>
  strsplit(split = "_") |>
  sapply(head, 1) |>
  head()
```
```{r}
gsub("^.+/|_.+$", "", fnFs) |> head()
```

```{r}
# create a directory for the outputs
quality_folder <- here::here("outputs", "dada2", "quality_plots")

if (!dir.exists(quality_folder)) {
  dir.create(quality_folder, recursive = TRUE)
}

qualityprofile(fnFs, fnRs, file.path(quality_folder,"quality_plots.pdf"))

```
je go to console et j'ecris fnfs pour savoir j'ai quoi dans fnfs 

```{r}
path_to_trimmed_reads <- here::here(
  "outputs",
  "dada2",
  "trimmed"
)

if (!dir.exists(path_to_trimmed_reads)) dir.create(path_to_trimmed_reads, recursive = TRUE)
```
mets les amorces dans une variable 
```{r}
primer_fwd  <- "CCTACGGGNBGCASCAG"
primer_rev  <- "GACTACNVGGGTATCTAAT"
```

```{r}
Biostrings::readDNAStringSet(
  fnFs[1],
  format = "fastq",
  nrec = 10
)
```
fnfr= forwear (brin R1,)
```{r}
Biostrings::readDNAStringSet(
  fnRs[1],
  format = "fastq",
  nrec = 10
)
```
```{r}
(primer_log <- primer_trim(
  forward_files = fnFs,
  reverse_files = fnRs,
  primer_fwd = primer_fwd,
  primer_rev = primer_rev,
  output_dir = path_to_trimmed_reads,
  min_size = 200
))
```






